臺灣屏東地方法院刑事判決　　　　　　　100年度易字第277號
公　訴　人　臺灣屏東地方法院檢察署檢察官
被　　　告　曾正義
上列被告因竊盜案件，經檢察官提起公訴（100 年度偵字第25、
1622號），被告於準備程序中就被訴犯罪事實為有罪之陳述，經
本院告知簡式審判程序之旨，並聽取被告及公訴人之意見後，合
議庭裁定由受命法官獨任進行審判程序，判決如下：
    主  文
曾正義共同犯竊盜罪，累犯，處有期徒刑伍月，如易科罰金，以
新臺幣壹仟元折算壹日；又犯如附表所示之貳罪，均累犯，各處
如附表主文欄所載之刑。應執行有期徒刑捌月，如易科罰金，以
新臺幣壹仟元折算壹日。
    事  實
一、曾正義前於民國97年間因詐欺案件，經本院以97年度簡字第
    2119號判處有期徒刑6 月確定，於98年12月4 日縮刑期滿執
    行完畢。詎其與萬筱明( 另行審結) 共同意圖為自己不法所
    有，基於竊盜之犯意聯絡，於99年12月17日13時30分許，由
    曾正義騎乘萬筱明向不知情之張姓友人所借用之車牌號碼
    OPY-089 號重型機車搭載萬筱明，行至許慶祥所有位於屏東
    縣九如鄉○○村○○段480 地號土地上，由曾正義徒手竊取
    許慶祥所有置於上開土地上之耕耘機及抽水機之零件等物，
    得手後將上開竊得之零件置於前開重型機車腳踏板處，欲載
    運至資源回收場變賣，嗣於行經屏東縣屏東市○○路378 號
    前某處，因形跡可疑，為警攔查當場查獲，並扣得耕耘機1
    臺、耕耘機機鐵製底座1 座及鐵製大水管1 支( 經警發還許
    慶祥) ，始查悉上情。
二、曾正義復意圖為自己不法所有，基於竊盜之犯意，分別於附
    表所示時間，前往國立屏東科技大學( 下稱屏科大) 管理位
    於屏東縣屏東市農專新村21號之房舍外，各以徒手方式，分
    別竊取屏科大所有如附表所示物，其於得手後，均將竊得贓
    物拿至楊建民所經營位於屏東縣屏東市○○路95號之「劍明
    企業行」變賣，分別賣得新臺幣( 下同) 50元，並均已花用
    殆盡。嗣於100 年1 月5 日，經員警在位於屏東縣屏東市○
    ○路之「東和旅社」前某處盤查曾正義時，其在未有偵查犯
    罪職權之機關或公務員發現其上開竊盜犯罪前，即向警方坦
    承上開2 次竊盜犯行，而接受裁判，嗣經警循線追查，始知
    悉上情。
二、案經屏東縣政府警察局屏東分局移送臺灣屏東地方法院檢察
    署檢察官偵查起訴。
    理  由
一、本件被告曾正義所犯均係死刑、無期徒刑、最輕本刑為3 年
    以上有期徒刑以外之罪，其於本院準備程序中就前揭被訴事
    實為有罪之陳述，經告知簡式審判程序之旨，並聽取其與公
    訴人之意見後，認無不得或不宜改依簡式審判程序進行之處
    ，爰依刑事訴訟法第273 條之1 第1 項、第284 條之1 ，改
    依簡式審判程序審理，合先敘明。
二、上開犯罪事實，業據被告曾正義於警詢、偵查及本院審理時
    均坦承不諱，核與證人即被害人許慶祥、屏科大職員潘忠林
    及證人即「劍明企業行」負責人楊建民於警詢中所證述之情
    節大致相符，並有屏東縣政府警察局屏東分局搜索扣押筆錄
    、扣押物品目錄表、贓物認領保管單、本案照片6 幀、「劍
    明企業行」( 即劍明資源回收場) 之營利事業登記證、收受
    物品、舊貨或、五金廢料或廢棄物登記表各1 紙及屏科大竊
    盜現場照辯片12幀( 見警卷第36449 號第23、24、27、32、
    48至50頁、警卷第5619號第10至12、19至24頁) 在卷可稽，
    足認被告曾正義、萬筱明上開任意性之自白顯與事實相符，
    堪信為真實。是本件事證明確，被告曾正義上開竊盜犯行，
    均洵堪認定。
三、核被告曾正義所為，均係犯刑法第320 條第1 項之竊盜罪。
    又被告曾正義就事實欄第一項所為犯行，與共同被告萬筱明
    ，有犯意之聯絡及行為之分擔，應論以共同正犯。另被告曾
    正義就上開3 次竊盜犯行，犯意各別，行為互殊，應予以論
    併罰。再查，被告曾正義有如前揭事實欄所載論罪科刑執行
    之前科記錄，有被告曾正義之臺灣高等法院被告前案紀錄表
    1 份附卷可查，其於有期徒刑執行完畢後，5 年以內故意再
    犯本件均為有期徒刑之3 罪，均為累犯，應依刑法第47條第
    1 項規定，均加重其刑。另被告曾正義就事實欄第二項( 即
    如附表所示) 所為，均係於前述犯行未為有偵查犯罪職權之
    機關或公務員知悉前，主動向警方坦承上開竊盜犯行，而接
    受裁判等情，有屏東縣政府警察局屏東分局職務報告1 紙（
    見警卷第5619號第1 頁）附卷可按，故核被告曾正義此部份
    之行為，已符合自首要件之規定，應依刑法第62條前段之規
    定，減輕其刑，並就前開如附表所示竊盜犯行之加重部份，
    均依法先加重後減輕之。爰審酌被告曾正義均正值青壯之年
    ，不思以正途謀生，猶因不勞而獲之心態，任意竊取他人之
    物變賣得款花用，侵害他人財產安全，其所為實不足取，惟
    念及其於犯罪後均已知坦承犯行，態度尚可，又上開所竊取
    之部份財物已由被害人許慶祥領回，暨衡及本件被竊財物之
    價值、被害人所受之損失及被告之犯罪動機、情節、素行、
    智識程度、生活狀況等一切情狀，分別量處如主文所示之刑
    ，並斟酌被告曾正義之教育程度為國中肄業，經濟狀況屬貧
    寒（見警卷調查筆錄受詢問人欄所載），及其所竊財物價值
    等節，分別諭知如主文所示之易科罰金折算標準，並定其如
    主文所示之應執行刑；又被告曾正義所定之應執行刑雖已逾
    有期徒刑6 月，仍應依刑法第41條第8 項規定，諭知其易科
    罰金之折算標準。
據上論斷，應依刑事訴訟法第273 條之1 第1 項、第284 條之1
、第299 條第1 項前段，刑法第320 條第1 項、第28條、第47條
第1 項、第41條第1 項前段、第8 項、第51條第5 款，刑法施行
法第1 條之1 ，判決如主文。
本案經檢察官鍾佩真到庭執行職務。
中    華    民    國   100    年    4     月    27    日
                  刑事第一庭   法  官  許瑜容
以上正本證明與原本無異。
如不服本判決應於收受判決後10日內向本院提出上訴書狀，並應
敘述具體理由；其未敘述上訴理由者，應於上訴期間屆滿後20日
內向本院補提理由書（均須按他造當事人之人數附繕本）「切勿
逕送上級法院」。
中    華    民    國   100    年    4     月    27    日
                               書記官  龔惠婷
附表：
┌──┬────┬────┬─────────┬─────────────┐
│編號│犯罪時間│犯罪地點│行竊方式及被竊物品│主          文          欄│
├──┼────┼────┼─────────┼─────────────┤
│ 1  │100 年1 │屏東縣屏│以徒手方式竊取屏科│曾正義犯竊盜罪，累犯，處有│
│    │月1 日上│東市農專│大所有圓形日光燈燈│期徒刑貳月，如易科罰金，以│
│    │午12時許│新村21號│座1 個            │新臺幣壹仟元折算壹日。    │
├──┼────┼────┼─────────┼─────────────┤
│ 2  │100 年1 │屏東縣屏│以徒手方式竊取屏科│曾正義犯竊盜罪，累犯，處有│
│    │月2 日上│東市農專│大所有圓形日光燈燈│期徒刑貳月，如易科罰金，以│
│    │午12時許│新村21號│座1 個            │新臺幣壹仟元折算壹日。    │
└──┴────┴────┴─────────┴─────────────┘
附錄本案論罪科刑法條全文：
中華民國刑法第320條
意圖為自己或第三人不法之所有，而竊取他人之動產者，為竊盜
罪，處5 年以下有期徒刑、拘役或5 百元以下罰金。
意圖為自己或第三人不法之利益，而竊佔他人之不動產者，依前
項之規定處斷。
前二項之未遂犯罰之。